【裁判字號】    97,聲,192
【裁判日期】    970528
【裁判案由】    停止執行
【裁判全文】
臺灣臺東地方法院民事裁定               97年度聲字第192號
聲  請  人  乙○○
相  對  人  台東縣長濱鄉農會
法定代理人  甲○○
上列當事人間聲請停止執行事件，本院裁定如下：
    主  文
聲請人供擔保新臺幣參拾萬元後，本院九十七年度執字第六五五
號強制執行事件如附表所示標別乙之強制執行程序，於本院九十
七年度東簡字第一三六號債務人異議之訴事件判決確定前，或因
撤回、和解、調解而終結前，應暫予停止。
程序費用由相對人負擔。
    理  由
一、按有回復原狀之聲請或提起再審或異議之訴，或對於和解為
    繼續審判之請求，或提起宣告調解無效之訴、撤銷調解之訴
    ，或對於許可強制執行之裁定提起抗告時，法院因必要情形
    或依聲請定相當並確實之擔保，得為停止強制執行之裁定。
    強制執行法第18條第2項定有明文。至於法院依前揭規定所
    定之擔保，係備供執行債權人因停止執行所受損害之賠償，
    其數額應依標的物停止執行後，債權人未能即時受償或利用
    該標的物所受之損害額，非以標的物之價值或其債權額為依
    據（最高法院86年度臺抗字第442號裁定、91年度臺抗字第
    429號裁定意旨參照）。
二、本件聲請意旨略以: 聲請人已向鈞院就相對人即債權人，提
    起債務人異議之訴在案（案號：97年度東簡字第136號），
    爰依法聲請裁定停止鈞院97年度執字第655號強制執行事件
    之執行程序等語。
三、經查聲請人主張之前開事實，業經本院依職權調取該執行卷
    宗及97年度東簡字第136號債務人異議之訴卷宗查核無訛。
    依首揭說明，聲請人之聲請尚無不合，應予准許。而相對人
    於上開強制執行事件中係持臺灣花蓮地方法院民國93年6月9
    日花院廣93執仁3910字第19512號債權憑證、本院95年度拍
    字第24號民事裁定為執行名義，聲請以訴外人林秋良、莊秀
    敏、林順民及本件聲請人為執行債務人，應給付新臺幣（下
    同）1,938,077元，及自89年11月4日起至清償日止，按週年
    利率11.25%計算之利息，及自89年12月5日起至清償日止，
    逾期在6個月以內部分，按上開利率10%，逾期超過6個月部
    分，按上開利率20%計算之違約金，又聲請人聲請停止執行
    之乙標不動產第1次拍賣之最低價額為951,000元，則相對人
    因本件停止執行而暫時無法運用強制執行所得之金額，每年
    將受有106,988元之利息損害（計算式為：951,000元×11.2
    5 %＝106,988元，元以下4捨5入）。本院參酌現行各審級法
    院辦案期限，及依案件之繁簡、實務之運作等客觀情形，估
    算上開債務人異議之訴自起訴至判決確定為止之期間約為2
    年，總計相對人利息損失為213,976元（計算式為：106,988
    元×2＝213,976元）。另參諸相對人前揭債權將因本件停止
    執行，致延後收取將受之風險，本院認聲請人應提供本件停
    止執行之擔保金以300,000元為適當。
四、依強制執行法第18條第2項、第30條之1，民事訴訟法第95條
    、第78條，裁定如主文。
中    華    民    國    97    年    5     月    28    日
                  民事庭      法  官   黃珮茹
以上正本係照原本作成。
如對本裁定抗告，應於收受裁定正本送達後10日內向本院提出抗
告狀，並繳納抗告裁判費新臺幣1,000元。
                               書記官  陳俊吉
中    華    民    國    97    年    5     月    28    日


司法院資訊處製作；財團法人民間司法改革基金會備份。
